臺灣臺東地方法院民事裁定　九十三年度財管字第一一號
　　聲　請　人　甲○○
右聲請人聲請選任財產管理人事件，本院裁定如左：
      主      文
選任財政部國有財產局臺灣中區辦事處彰化分處為失蹤人乙○○（女，民國二十三年
二月十四日生，生前最後住所：臺東縣臺東市豐里二六八號）之財產管理人。
聲請程序費用由失蹤人乙○○之財產負擔。
      理      由
一、按失蹤人未置財產管理人者，其財產管理人依左列順序定之：一、配偶。二、父
    母。三、與失蹤人同居之祖父母。四、家長。不能依前項規定定財產管理人時，
    法院依利害關係人之聲請，得就其財產之管理，以裁定命為必要之處分，或為選
    任財產管理人，非訟事件法第四十九條第一、二項分別定有明文。
二、聲請意旨略以：彰化縣埔鹽鄉○○段二０九五地號土地（下稱系爭土地）為聲請
    人與第三人張包等人所共有，而張包業於民國（下同）三十七年二月十七日死亡
    ，第三人乙○○為其繼承人，而聲請人於九十三年七月間對乙○○提起分割共有
    物之訴，惟乙○○於三十八年間自臺東縣豐里二六八號遷出後，即失蹤多年，迄
    今下落不明，又無非訟事件法第四十九條第一項所定之財產管理人。聲請人為乙
    ○○之利害關係人，爰依上開條文第二項規定，聲請鈞院選任系爭土地所在地之
    財政部國有財產局臺灣中區辦事處彰化分處為乙○○之財產管理人等語。
三、經查：聲請人主張之上開事實，業據其提出土地登記謄本、起訴狀、繼承系統表
    、戶籍登記簿影本為證。查乙○○於三十八年間自臺東縣豐里二六八號遷出後，
    即查無任何戶籍登記資料等情，業據臺東縣臺東市戶政事務所詢臺東縣政府戶政
    課、臺東縣東河鄉戶政事務所、彰化縣埔鹽鄉戶政事務所後，以該所九十三年十
    月十四日東市戶字第０九三０００四五六七號函暨所附戶籍登記簿影本在卷可稽
    。本件因分割共有物訴訟，致需選任乙○○之財產管理人，故非顯見乙○○之債
    務必有大於其債權之情形，而財政部國有財產局依法係非公用財產之管理機關，
    備有財產管理之專才，並有服務性質之公共職責，參酌系爭土地係位於彰化縣境
    內，是本院爰准聲請人所請，選任財政部國有財產局臺灣中區辦事處彰化分處為
    失蹤人乙○○財產管理人。
四、依據非訟事件法第八條第二項、民事訴訟法第九十五條、第七十八條規定，裁定
    主文所示。
中　　　  華　  　　民　　  　國　　九十三　　年  　十　  月  　十八  　日
~B臺灣臺東地方法院民事庭
~B　　法　　　官　陳兆翔
右為正本係照原本作成。
如對本裁定抗告須於裁定送達後十日內向本院提出抗告狀。
「切勿逕送上級法院」
中　　　  華　  　　民　　  　國　　九十三　　年  　十　  月  　十八  　日
~B　　法院書記官　林建成
